臺灣新北地方法院三重簡易庭民事判決
　　　　　　　　　　　　　　　　　110年度重簡字第1082號
原      告  邱彥修  
被      告  徐禎謙  
訴訟代理人  陳姵吟  
上列當事人間請求侵權行為損害賠償事件，於民國111年2月16日
言詞辯論終結，本院判決如下：
    主  文
被告應給付原告新臺幣貳萬貳仟壹佰零伍元，及自民國一一○年
十月十九日起至清償日止，按年息百分之五計算之利息。
原告其餘之訴駁回。
本判決原告勝訴部分得假執行。
    事  實  及  理  由
壹、程序方面
　　按訴狀送達後，原告不得將原訴變更或追加他訴，但擴張或
    減縮應受判決事項之聲明者，不在此限；簡易訴訟程序，除
    本章別有規定外，仍適用第一章通常訴訟程序之規定；第43
    6條之規定，於小額程序準用之，民事訴訟法第255條第1項
    第3款、第436條第2項、第436條之23分別定有明文。本件原
    告起訴時原請求被告應給付原告新臺幣（下同）40萬元，及
    自傷害造成日起至清償日止，按年息百分之5計算之利息；
    請准供擔保宣告假執行。嗣原告於110年11月3日言詞辯論期
    日當庭變更為被告應給付原告40萬元，自起訴狀繕本送達翌
    日起至清償日止，按年息百分之5計算之利息。核原告前揭
    變更，屬縮減應受判決事項之聲明，揆諸前開說明，應予准
    許。
貳、實體方面
一、原告主張：
    兩造原均均任職於址設新北市○○區○○路00號3樓臺北希爾頓
    酒店，被告擔任廚房廚師，原告則為廚房外務，詎被告於民
    國108年6月23日19時30分許，於上址3樓廚房內，因送菜問
    題與與原告發生口角後，竟基於傷害之不確定故意，持不鏽
    鋼容器向原告所在之廚房門口處投擲，前開不鏽鋼容器並於
    擊中廚房房門後彈至原告，致原告受有左手背5*0.2公分開
    放傷口、局部腫脹壓痛、左手中指近端指節瘀青疼痛等傷害
    ，上情已經鈞院以108年度簡字第6028號刑事簡易判決認定
    無誤，原告之左手並因前開傷勢而留有無法承力之後遺症，
    無法以左手持托盤，迄今仍無法再從事餐飲業務，是原告共
    計受有下列損害：⑴醫療費用新臺幣（下同）2,395元，⑵工
    作損失31萬2,000元：查原告原任職於希爾頓酒店，每月月
    薪3萬元，因本件傷勢而至今無法從事餐飲業工作等情，已
    如前述，原告並因而以2萬3,000元之工作維持生計至今，4
    年期間共計受有31萬2,000元（計算式：(3萬元－2萬3,000元
    )×4年×12月）之工作差額損害，⑶併請求（恢復疤痕費用及
    ）慰撫金8萬5,605元，以上共計40萬元。爰依侵權行為之法
    律關係提起本訴，並聲明：被告應給付原告40萬元，及自傷
    害造成日起至清償日止，按年息百分之5計算之利息。
二、被告則以：
　　原告主張神經病變的部分並非被告所造成。另就醫療費用部
    分，其中本院卷第31頁之收據（金額：290元）為109年11月
    24日所開立，與案發時間相隔太久，應與本件無關，工作損
    失部分全部爭執，原告就其所主張之損害並未實際舉證等語
    置辯，並請求駁回原告之訴。
三、得心證之理由：
（一）原告主張被告於前揭時地以投擲不鏽鋼容器之方式傷害原
      告，至原告受有左手背5*0.2公分開放傷口、局部腫脹壓
      痛、左手中指近端指節瘀青疼痛等傷害之事實，業據提出
      台北醫學大學附設醫院及聯合醫院診斷證明書、醫療費用
      收據等件為證，並為被告不爭執，另有本院108年度簡字
      第6028號刑事簡易判決在卷可憑，被告亦因此犯傷害罪，
      經上開判決判處拘役50日，如易科罰金以1,000元折算1日
      確定在案，堪認原告之主張為真實。
（二）按因故意或過失，不法侵害他人之權利者，負損害賠償責
      任；不法侵害他人之身體或健康者，對於被害人因此喪失
      或減少勞動能力或增加生活上之需要時，應負損害賠償責
      任；不法侵害他人之身體、健康、名譽、自由、信用、隱
      私、貞操，或不法侵害其他人格法益而情節重大者，被害
      人雖非財產上之損害，亦得請求賠償相當之金額，民法第
      184條第1項前段、第191條之2、第193條第1項、第195條
      第1項前段分別定有明文。被告因前揭傷害行為不法侵害
      原告之權利，已如前述，原告請求被告負侵權行為損害賠
      償責任，自屬有據。茲就原告請求之損害賠償金額，審酌
      如下：
   1、醫藥費用2,395元部分：原告主張因本件事故受有傷害，
      共計支出醫療費用2,395元等情，業據提出台北市立聯合
      醫院、臺北醫學大學附設醫院醫療費用收據各2紙為證（
      附民卷第25至31頁），被告則就109年11月24日於台北市
      立聯合醫院就診之290元醫療費用有所爭執，並以前詞置
      辯。經查：依原告所提出之台北市立聯合醫院診斷證明書
      所載，原告僅於108年6月23日因本件事故所受傷害就診1
      次而已，至於前開時隔一年以上之109年11月24日就診是
      否與本件事故有關，則未見原告證明其必要性，是原告此
      部分請求，僅於扣除前開290元後之2,105元（計算式：2,
      395元－290元）範圍內為有理由。另疤痕修復費用，則未
      見原告就此部分有何具體之金額說明及舉證，此部分自無
      理由。
   2、工作損失31萬2,000元部分：原告復主張於事故發生起至
      今共4年，均因本件傷勢無法從事餐飲業工作，受有工作
      差額損害計31萬2,000元等情，固據提出台北市立聯合醫
      院、臺北醫學大學附設醫院之診斷證明書、希爾頓飯店薪
      資單、台北市機車服務業職業工會收據等件為證（本院卷
      第15至第23頁），惟為被告所否認，而依原告所提出之診
      斷證明書上，並無任何因本件傷勢而無法從事餐飲工作之
      記載，原告既未就確實因本件傷勢受有薪資差額損失為其
      他舉證，此部分之主張，即乏所據，不予准許。
   3、精神慰撫金：按慰撫金之多寡，應斟酌雙方之身分、地位
      、資力與加害程度，及其他各種情形核定相當之數額，該
      金額是否相當，自應依實際加害情形與被害人所受之痛苦
      及雙方之身分、地位、經濟狀況等關係決定之。爰審酌原
      告109年度所得27萬餘元，名下無財產，被告為高職畢業
      ，109年度所得為61萬餘元，名下有房屋4筆、土地13筆，
      有兩造之稅務電子閘門資料查詢結果在卷佐稽，復參以被
      告之加害情形、原告所受傷勢及精神上所受痛苦等一切情
      狀，認為原告請求精神慰撫金8萬5,605元，尚屬過高，應
      以2萬元為適當。
   4、綜上，原告得請求被告賠償之損害合計為2萬2,105元（計
      算式：醫療費用2,105元＋精神慰撫金2萬元元）。
四、按給付無確定期限者，債務人於債權人得請求給付時，經其
    催告而未為給付，自受催告時起，負遲延責任。其經債權人
    起訴而送達訴狀，或依督促程序送達支付命令，或為其他相
    類之行為者，與催告有同一之效力；遲延之債務，以支付金
    錢為標的者，債權人得請求依法定利率計算之遲延利息；應
    付利息之債務，其利率未經約定，亦無法律可據者，週年利
    率為百分之5 ，民法第229 條第2 項、第233 條第1 項、第
    203 條分別定有明文。本件侵權行為損害賠償，屬於未定期
    限之金錢債務，是依上開說明，原告請求被告給付自起訴狀
    繕本送達翌日即110年10月19日起至清償日止，按年息百分
    之5 計算之遲延利息，核無不合，應予准許。
五、本判決原告勝訴部分，係依簡易程序而為被告敗訴之判決，
    爰依職權宣告假執行。
六、本件係刑事附帶民事訴訟，由刑事合議庭裁定移送本庭之事
    件，依刑事訴訟法第504 條第2 項之規定，免納裁判費，本
    件訴訟中亦未生其他訴訟費用，故無應確定之訴訟費用額，
    爰不為訴訟費用負擔之諭知，併此敘明。
中    華    民    國   111    年    3     月    11　  日
                  臺灣新北地方法院三重簡易庭
                      法      官  王雅婷
以上正本係照原本作成。
如不服本判決，應於送達後20日內，向本院提出上訴狀並表明上
訴理由，如於本判決宣示後送達前提起上訴者，應於判決送達後
20日內補提上訴理由書（須附繕本）。
中    華    民    國   111    年    3     月    11　  日
                      書  記  官  陳芊卉